臺灣橋頭地方法院刑事判決
110年度訴字第478號
公  訴  人  臺灣橋頭地方檢察署檢察官
被      告  黃偲維
選任辯護人  王國泰律師
上列被告因違反兒童及少年性剝削防制條例案件，經檢察官提起
公訴（110年度偵字第10063號），本院判決如下：
    主  文
甲○○犯以脅迫使少年製造猥褻行為之電子訊號罪，處有期徒刑參
年柒月，扣案如附表所示之物沒收。又犯以違反本人意願之方法
使少年製造猥褻行為之電子訊號罪，處有期徒刑參年柒月，扣案
如附表所示之物沒收。應執行有期徒刑參年拾月。沒收部分併執
行之。
    犯罪事實
一、甲○○於民國110年5月間，透過網路交友軟體「乾杯」結識代
    號AV000-Z000000000之女子（97年11月生，真實姓名詳卷，
    下稱甲女），再利用通訊軟體LINE暱稱「賽班」帳號與甲女
    交談進而交往成為男女朋友。其明知甲女係12歲以上，18歲
    未滿之少年，竟於110年5月19日19時30許，在其位於臺中市
    ○○區○○路000○0號住處内，以如附表所示手機連線網路，透
    過LINE要求甲女拍攝下體裸露的照片給其觀看，因甲女不願
    而以網路上取得之他人裸照搪塞之，甲○○察覺後，於同日19
    時56分許，竟以基於脅迫使少年製造猥褻行為之電子訊號犯
    意，向甲女傳送「我（起訴書誤載為『你』）耖你媽的」、「
    繼續騙」、「喔幹您娘」、「你就看我會不會把你公開出去
    」、「恩恩只要你誠實對我，我就不會外流」等文字，藉此
    脅迫甲女自行拍攝而製造裸露身體隱私部位之猥褻行為電子
    訊號，傳送予其觀看，甲女因擔心甲○○將前開其所傳送之照
    片及個人資料公開，心生畏懼而違反自己意願，於同日20時
    2分、20時5分許，在高雄市内門區住處（地址詳卷），以不
    詳設備自行拍攝客觀上足以刺激、滿足性慾之裸露並以手撥
    開外陰部之猥褻行為之數位照片電子訊號2張後，透過LINE
    傳送予甲○○，甲○○再將該些電子訊號儲存於如附表所示之手
    機內。甲○○復接續要求甲女「錄影插你的洞」，並以「上面
    那個，跟公開，你要哪個」、「我直接公開省麻煩」、「我
    不想等了」、「我會幹嘛你會很清楚」、「剛剛傳對（應為
    「給」）我東西可能會給其他人看到吧」、「你以為封鎖就
    沒事了喔？這兩張照片我會幫你發揚光大」等文字傳送予甲
    女，脅迫甲女自行拍攝而製造裸露身體隱私部位之猥褻電子
    訊號，並傳送予其觀看，甲女因擔憂前開資料外流，始向學
    校老師求助而報警處理，嗣警於110年7月21日經甲○○同意搜
    索後扣得如附表所示之手機1支。
二、甲○○另於110年6月22日，透過社群軟體Facebook(下稱臉書
    ）暱稱「賽班」帳號結識代號AV000-Z000000000B之女子（9
    6年3月生，真實姓名詳卷，下稱乙女），再利用其LINE暱稱
    「HSW」之帳號與乙女交談並進而交往成為男女朋友。其明
    知乙女係12歲以上，18歲未滿之少年，竟於110年6月24日13
    時52許，在其前揭住所，以如附表所示手機連線網路，基於
    以違反本人意願之方法使少年製造猥褻行為電子訊號之犯意
    ，透過LINE以要求乙女拍攝下體裸露的照片給其觀看，並傳
    送「不然不陪你了喔」、「鮑魚打開啊」、「你在討價還價
    我不想理你」、「等你給我了我就開心了」等文字予乙女，
    使乙女擔心若不拍攝照片，甲○○會與之分手，因而違反自己
    之意願，於同日13時59分、14時43分、14時45分，在乙女位
    於臺中市住處（地址詳卷），以不詳設備自行拍攝客觀上足
    以刺激、滿足性慾之裸露下體之猥褻行為之數位照片電子訊
    號3張後，透過LINE傳送予甲○○。嗣警因偵辦前開甲女受害
    案件，經查閱扣案如附表所示手機LINE對話内容，而循線查
    悉上情。
三、案經甲女、乙女及甲女之父代號AV000-Z000000000A (真實
    姓名詳卷，下稱丙男）訴由高雄市政府警察局○○分局報告偵
    辦。
    理  由
壹、程序部分
一、按行政及司法機關所製作必須公開之文書，不得揭露足以識
    別前項被害人身分之資訊，兒童及少年性剝削防制條例第14
    條第2項本文定有明文。本案被告甲○○所為，係犯兒童及少
    年性剝削防制條例之犯罪，為避免告訴人甲女、乙女之身分
    遭揭露，關於其姓名、年籍資料、住所及丙男姓名、年籍等
    足資識別甲女身分之資訊，自應依上揭規定予以隱匿。惟甲
    女、乙女之出生年、月部分，係認定本件犯罪構成要件之年
    齡所必須，於揭露之最小限度內，有詳予載明之必要，故僅
    就此部分予以載明，附此敘明。
二、次按被告以外之人於審判外之言詞或書面陳述，除法律有規
    定者外，不得作為證據；被告以外之人於審判外之陳述，雖
    不符前4條之規定，而經當事人於審判程序同意作為證據，
    法院審酌該言詞陳述或書面陳述作成時之情況，認為適當者
    ，亦得為證據，刑事訴訟法第159條第1項、第159條之5第1
    項分別定有明文。本件所引用之被告以外之人於審判外之陳
    述，當事人於本院審判程序時均同意有證據能力（訴字卷第
    148頁），本院審酌前開證據作成或取得時之狀況，並無違
    法或不當情事，復經本院於審判期日依法進行調查、辯論，
    應均具證據能力。
貳、實體部分
一、認定事實所憑之證據及理由
　　㈠訊據被告固坦承有犯罪事實欄所載之客觀行為，然辯護人
      為被告辯護以：就犯罪事實一部分，被告與甲女之對話紀
      錄可見雙方當時為男女朋友，甲女係出於男女朋友之意思
      而拍攝照片，被告雖曾表示要公開甲女資料，但甲女坦承
      並未將個人資料送給被告，也不知道被告要公開何種個人
      資料，甲女之意思決定並未受到壓抑或妨礙，未違反甲女
      之意願，僅係被告以積極手段以他法使甲女製造猥褻行為
      之電子訊號，屬於「促成合意拍製型」，該當性剝削防制
      條例第36條第2項；就犯罪事實欄二部分，被告與乙女亦
      為男女朋友關係，乙女是不想跟被告分手，認為可以維持
      感情，而出於感情因素考量，未違反乙女之意願，僅係被
      告以積極手段以他法使乙女製造猥褻行為之電子訊號，屬
      於「促成合意拍製型」，亦僅該當性剝削防制條例第36條
      第2項等語（訴字卷第151、155至156頁）。
　　㈡經查，被告明知甲女、乙女均係12歲以上，18歲未滿之少
      年，其於犯罪事實欄一、二所示時間分別與甲女、乙女以
      通訊軟體聯繫，並傳送前揭訊息予甲女、乙女，甲女、乙
      女因而自行拍攝前揭數位照片電子訊號2張、3張後傳送予
      被告等情，為被告所坦承不諱（訴字卷第62至63、149頁
      ），核與證人甲女、乙女於警詢、偵查中及本院審理中證
      述大致相符（他卷第7至11、105至107、111至115頁，偵
      卷第207至210頁，訴字卷第121至139頁），並有自願受搜
      索同意書、高雄市政府警察局○○分局扣押筆錄、扣押物品
      目錄表、扣押物品收據、臉書暱稱「賽班」使用者資料畫
      面截圖、真實姓名與代碼對照表、甲女戶籍資料、甲女與
      被告之LINE照片、影片截圖、甲女與被告之LINE對話紀錄
      TXT檔、甲女與被告之LINE對話紀錄截圖、高雄市政府警
      察局○○分局偵查報告書、臉書函文關於臉書帳號「賽班」
      之註冊資料及IP登錄位置、通聯調閱查詢單、內政部警政
      署智慧分析決策支援系統截圖、被告照片、高雄市政府警
      察局婦幼警察隊受(處)理案件證明單、兒少性剝削事件報
      告單、高雄市政府社會局110年6月2日高市社工字第00000
      000000號函暨所附兒童保護案件通報表、高雄市政府警察
      局婦幼警察隊受理（協助）兒少性剝削事件報告表、被告
      手機内與乙女LINE對話記錄截圖、被告手機内與乙女對話
      紀錄截圖、乙女手機内與被告LINE對話紀錄截圖（彌封一
      卷第3、13至14、23至41、43、45至75頁，彌封二卷第3至
      5、8、13至17頁，他卷第5至6、31至33、37至45、47至60
      、61至62、63、65、67、69、73至77、79頁，偵卷第19至
      24、99至105、115、119頁）等件可佐，故此部分事實已
      堪先予認定。
　　㈢被告就犯罪事實欄一、二行為該當性剝削防制條例第36條
      第3項之認定：
　　　⒈按兒童及少年性剝削防制條例第36條第2項規定所指之「
        引誘」，係指勸導或誘惑原無意被拍攝、製造性交、猥
        褻行為之電子訊號等之兒童或少年，使其產生被拍攝、
        製造之意思，若行為人係以強暴、脅迫、藥劑、詐術、
        催眠術或其他違反本人意願之方法而為之者，則屬該條
        第3項之罪，此所謂「其他違反本人意願之方法」，係
        指其所列舉之強暴、脅迫、藥劑、詐術、催眠術以外，
        其他一切違反被害人意願之方法而言，且不以類似於所
        列舉之強暴、脅迫、藥劑、詐術及催眠術等方法為必要
        ，祇要其所為具有壓制或妨礙被害人意思自由之作用者
        ，即合於「其他違反本人意願之方法」之要件。綜觀上
        開規定之文義、結構及其法定刑之輕重，第2項與第3項
        所規定行為態樣之區別，應視行為人是否違反被害人意
        願為斷（最高法院110年度台上字第5715號、111年度台
        上字第3007號判決意旨參照）。
　　　⒉就犯罪事實欄一部分，被告係以脅迫方式使甲女製造猥
        褻行為之電子訊號：
　　　　⑴查被告於要求甲女拍攝猥褻電子訊號時使用：「我耖
          你媽的繼續騙」、「喔幹您娘」、「你就看我會不會
          把你公開出去」、「恩恩只要你誠實對我，我就不會
          外流」等語，藉粗鄙言語、公開外流甲女個人資訊方
          式對甲女施加壓力使其就範，於甲女傳送上揭電子訊
          號予被告後，被告又接續要求甲女自行錄製猥褻行為
          之影片，且以公開、給其他人看到、幫你發揚光大等
          語脅迫甲女自行錄製裸露身體隱私部位猥褻行為之電
          子訊號，其所為顯係以侵害甲女隱私之方式，作為其
          惡害通知之內容，自屬脅迫行為，客觀上已足以引起
          一般人心生畏懼。被告於偵查中自陳：甲女一開始先
          傳別人的裸照，我斥責她，她就拍了裸露身體的照片
          給我，我想看更多，就用脅迫的語氣叫她再拍給我，
          我說如果不傳我就把你第一次傳的照片散布出去，我
          覺得甲女不想拍這些照片，算是我強迫她的等語（他
          卷第99、101頁），堪認被告主觀上亦認知上開言語
          內容屬惡害通知，足以造成他人心生畏懼。
　　　　⑵被告所為違反甲女意願之認定：
　　　　　①甲女於警詢中證稱：被告在LINE先傳訊息說要我跟
            他發生性行為，又要我趁洗澡的時候拍裸照給他看
            ，我先傳送一張我大腿到腳趾的照片，他又要求我
            傳送下體照給他，我不想拍，就從網路上下載不知
            名女生的裸露照片給他，被他發現不是我本人，他
            就說要「公開」，脅迫我要馬上自拍裸照傳給他看
            ，我就趕緊拍2張裸露下體照片傳送給他，後來他
            開始要求我錄自慰的影片，我不想要就騙他說我媽
            媽在旁邊，他就威脅要公開跟散布我傳送給他的裸
            照，我會拍裸照是因被告威脅我要公開我之前傳給
            他的照片，那是我的個人隱私，不希望其他人知道
            等語（他卷第9至10頁）。於偵查中證稱：我一開
            始在網路上找圖片，後來被告說要公開我的資料，
            但我不知道他要公開什麼資料，我會害怕，就拍裸
            照給他了，我不是自願拍給他的等語（偵卷第208
            至209頁）。於審理中證稱：我跟被告用LINE聊天
            時，被告應該不知道我的姓名，他應該也不知道我
            家住哪裡，我有傳我的個人照片給他，彌封二卷第
            13頁LINE翻拍照片中的女生照片是我；被告曾經要
            求我拍攝下體照給他，我沒有拒絕被告，但有用其
            他人在場、傳送愛心、OK符號來拖延時間、敷衍被
            告，我不願意拍裸照，就從網路上提供的裸照傳給
            被告，但不知道為何遭被告發現，後來被告威脅我
            的個人資料，雖然被告不知道我的個人資料，但我
            就是會害怕等語（訴字卷第122至129頁）。
　　　　　②則依甲女前後一致所述內容，佐以雙方之對話紀錄
            （偵卷第89至97頁），可見其於拍攝裸露身體之數
            位照片予被告前，有藉故拖延被告之請求或以網路
            所下載之他人裸照搪塞被告，足見其並無意願自行
            拍攝裸照予被告，直至被告表明將「公開」後，始
            出於擔憂而拍攝裸照傳送予被告。固然被告對甲女
            所述之「公開」、「外流」雖未具體指稱係要以何
            種方式公開或外流甲女之何項個人資訊，且甲女自
            陳其未曾告知被告其個人姓名、住家地址，然被告
            與甲女既於網路交談後成為男女朋友關係，且依雙
            方間之對話內容以觀，縱使雙方相談時間非長且對
            話內容非深，仍有多次相互傳送個人生活照片之舉
            （他卷第31至33頁），且於被告表明將「公開」、
            「外流」之前，甲女亦有傳送網路上所下載之他人
            裸照予被告，均屬甲女與被告間之私密對話，而上
            開關於甲女之個人生活照片與私密對話既屬被告所
            能掌握之甲女個人資訊，且依一般社會通念關於網
            路社群、聊天中所稱之「公開」、「外流」，主要
            係指涉個人私密資訊遭張貼於公眾所得閱覽之平台
            ，交由網路上不特定多數使用者評論，可能遭受無
            端之指摘批評甚至謾罵，對個人之隱私有所侵害，
            甲女自陳因心生恐懼始拍攝裸露下體之數位照片，
            應可採信，被告之言詞既已壓抑甲女之意思自由，
            當屬以脅迫違反甲女之意願而使其製造猥褻行為之
            電子訊號。
　　　　⑶辯護人雖以前詞為被告置辯，然被告之行為既已違反
          甲女之意願，使甲女製造猥褻行為之電子訊號，自難
          認被告所為僅係促成甲女合意拍製電子訊號，是其所
          辯尚非可採。
　　　⒊就犯罪事實欄二部分，被告係以違反本人意願方式使乙
        女製造猥褻行為電子訊號：
　　　　⑴被告於要求乙女拍攝裸露下體之照片後，對乙女表達
          ：「不然不陪你了喔」、「鮑魚打開啊」、「你在討
          價還價我不想理你」、「等你給我了我就開心」等語
          ，乃係基於與乙女間具有男女朋友交往關係，乙女仰
          賴被告陪伴，而要求乙女提供裸露照片以維持雙方關
          係，否則即將中斷與乙女之聯繫，使乙女成為雙方感
          情之破壞者，此等以剝奪親密關係為條件之索討裸照
          行為，自具有壓制、妨礙乙女意思自由之作用。被告
          身為成年人，依其智識能力應足知上開言詞足以使心
          智能力仍未成熟之乙女意思自由遭受壓迫。
　　　　⑵被告所為違反乙女意願之認定：
　　　　　①乙女於警詢中證稱：我與被告是男女朋友關係，他
            說如果不自拍裸照話就要跟我分手，我傳照片以後
            擔心會外流，之後就有點冷漠，被告又要求我拍攝
            自慰影片，我拒絕以後他就不理我了等語（他卷第
            106至107頁）。於偵查中證稱：被告是我第一次跟
            男性交往，他有叫我拍裸露下體的照片，如果不拍
            的話就要跟我分手，（問：那你會怕跟他分手嗎？
            ）我覺得還好，不乾脆分手是因為我想說拍照給他
            可以維持感情，我怕不拍就會分手，我本身沒有很
            想拍，之後他要求我拍影片，但我覺得很奇怪就拒
            絕了等語（他卷第111至113頁）。於審理中證稱：
            我在學校跟同學有一點糾紛所以在網路上交朋友，
            認識被告後成為男女朋友，他要求我拍裸照給他，
            他說如果不拍給他看就要跟我分手，那時候沒有人
            跟我聊天，我在檢察官那邊說的都是事實，我是因
            為想要跟被告維持男女朋友關係才拍裸照等語（訴
            字卷第133至137頁）。
　　　　　②乙女前後一致證稱係因被告表明如果不拍攝裸照，
            就會與乙女分手，佐以其2人間之對話紀錄，可見
            被告數次要求乙女拍攝裸照，並緊接著陸續告知不
            從就不陪你、不理你、給我了我就開心，過程中乙
            女陸續拍攝裸照傳送，且陸續向被告表示「不能不
            理我啦」、「你不開心ㄛ」、「我只是想要你陪我
            」等語，於傳送裸照後又向被告詢問「那你能陪我
            了嗎」等語（彌封一卷第35至37頁），足見乙女係
            因被告所施加之不予搭理、分手等壓力下，為求得
            被告之對話回覆、避免受被告冷落，始於意思自由
            遭壓抑下違反自己意願拍攝猥褻行為之電子訊號。
　　　　⑶辯護人雖以前詞為被告置辯，然被告之行為既已壓抑
          乙女之意思自由，違反乙女之意願，使乙女製造猥褻
          行為之電子訊號，自難認被告所為僅係促成乙女合意
          拍製電子訊號，是其所辯尚非可採。
　　㈣綜上，本案事證明確，被告上開犯行，已堪認定，均應依
      法論科。
二、論罪科刑
　　㈠論罪
　　　核被告所為，就犯罪事實一部分，係犯以脅迫使少年製造
      猥褻行為之電子訊號罪；就犯罪事實二部分，係犯以違反
      本人意願方法使少年製造猥褻行為之電子訊號罪。被告如
      犯罪事實欄一所為，係於密切接近時間及同地實施，侵害
      甲女之法益，各行為之獨立性極為薄弱，依一般社會健全
      觀念，在時間差距上，難以強行分開，應視為數個舉動之
      接續施行，合於包括之一行為予以評價，為接續犯，應論
      以一罪。被告上開所犯二罪，犯意各別，行為互殊，應予
      分論併罰。
　　㈡刑之加重減輕：
　　　⒈被告本案所犯以脅迫、違反本人意願方法使少年製造猥
        褻行為之電子訊號罪，均乃針對被害人為少年或未滿14
        歲之人所設之特別處罰規定，故均無庸再依兒童及少年
        福利與權益保障法第112條第1項前段規定加重其刑。
　　　⒉刑法第59條：
　　　　⑴按刑之量定，為求個案裁判之妥當性，法律固賦予法
          院裁量權，但此項裁量權之行使，除應依刑法第57條
          之規定，審酌行為人及其行為等一切情狀，為整體之
          評價，並應顧及比例原則與平等原則，使罪刑均衡，
          輕重得宜，以契合社會之法律感情。刑法第59條規定
          犯罪之情狀可憫恕者，得酌量減輕其刑，其所謂「犯
          罪之情狀」，與同法第57條規定科刑時應審酌之一切
          情狀，並非有截然不同之領域，於裁判上酌減其刑時
          ，應就包括刑法第57條所列舉之10款事項等犯罪一切
          情狀，予以全盤考量，審酌其犯罪有無可憫恕之事由
          ，如有無特殊之原因與環境，在客觀上足以引起一般
          同情，以及宣告法定低度刑，是否猶嫌過重等，以為
          判斷。
　　　　⑵本案被告以脅迫、違反本人意願方法分別使甲女、乙
          女製造猥褻行為之電子訊號，固違反兒童及少年性剝
          削防制條例為防制兒童及少年遭受任何形式之性剝削
          ，保護其身心健全發展之立法意旨，然被告係在交友
          軟體、社群網站與甲女、乙女認識，進而成為男女朋
          友，再於以LINE聊天過程中實施犯行，本案之行為態
          樣固係「脅迫、違反本人意願」，然僅對甲女、乙女
          個人私訊為之，未涉及第三人且非大肆招募，所拍攝
          者更非情節較重之「性交」電子訊號，故被告之惡性
          及犯罪情節相較於同罪之其他類型尚非惡劣嚴重。而
          兒童及少年性剝削防制條例第36條第3項之最輕法定
          刑為7年以上有期徒刑，觀諸被告前揭犯罪情狀，以
          及被告於審理中與甲女、丙男及甲女母親成立調解、
          與乙女及其父（父單獨行使負擔權利義務）達成和解
          ，並已如數給付賠償金額，有調解筆錄、匯款單影本
          及和解書、本院公務電話紀錄在卷可憑（訴字卷第81
          至84、113、161、165頁）。復以被告於案發時為18
          歲甫成年之人，涉世尚未深，於本件案發前素無犯罪
          經法院論罪科刑之素行，有臺灣高等法院被告前案紀
          錄表可佐（訴字第157頁）。是斟酌上情，認被告於
          本案所犯二罪縱處以最低度刑有期徒刑7年，均嫌過
          重，仍有致情法失平之處，誠屬情輕法重，犯罪情狀
          在客觀上不無堪予憫恕之處，爰均依刑法第59條之規
          定酌量減輕其刑，以求量刑之妥適平衡。
　　㈢量刑
　　　爰審酌被告於案發時為18歲之成年人，與年齡相差5歲之
      甲女、乙女往來自應慮及保護其等身心健全發展，竟為一
      己私慾以脅迫、違反本人意願方式使其等自拍猥褻電子訊
      號供己觀賞，對甲女、乙女身心發展產生相當程度危害；
      而被告在犯罪事實欄一、二均係使甲女、乙女自行拍攝，
      雖如前述在構成要件解釋上仍須以本罪相繩，然相較於本
      罪初始預設處罰使少年被他人拍攝性交、猥褻物品之案型
      而言，對於法益之侵害程度較屬輕微；復考量被告於犯後
      對於本件之客觀行為始終坦承，僅辯護人為被告利益就犯
      罪構成要件認定有所爭執，被告並與甲女及其父母、乙女
      及其父達成調解、和解，履行損害賠償之給付如前所述，
      堪認被告已取得諒解；又被告無任何論罪科刑前案紀錄之
      素行資料，已如前載；兼衡被告自陳即將就讀高中之智識
      程度，目前從事修理卡車工作，月收入約2萬元，現與父
      親同住等一切情狀（訴字卷第150頁），分別量處如主文
      欄所示之刑，以示懲儆。
　　㈣應執行刑
　　　按刑法第51條數罪併罰定執行刑之立法方式，採限制加重
      原則，亦即非以累加方式定應執行刑，如以實質累加方式
      定應執行刑，則處罰之刑度顯將超過其行為之不法內涵，
      而違反罪責原則，復考量因生命有限，刑罰對被告造成之
      痛苦程度，係隨刑度增加而生加乘效果，非以等比方式增
      加，是以隨罪數增加遞減刑罰方式，當足以評價被告行為
      不法性之法理（即多數犯罪責任遞減原則）。審酌被告所
      犯事實欄一、二之罪質相同、犯罪時間相近，被害人分別
      為甲女、乙女，就被告所涉二罪定應執行刑如主文所示，
      以資懲儆。
三、沒收
　　㈠扣案如附表所示之手機1支，係被告所有，用於犯罪事實一
      、二中持以傳送訊息脅迫甲女、違反乙女意願方式所使用
      ，經被告於警詢中供承明確（偵卷第37至60頁，他卷第93
      至96頁)。足見上開物品為被告所有供其本件犯罪所用之
      物，爰依刑法第38條第2項前段規定，於犯罪事實一、二
      之罪均宣告沒收上開手機。此外，本件卷內並無證據顯示
      上開手機內尚存有犯罪事實一、二所示之猥褻行為電子訊
      號，被告亦稱已將照片刪除、有定期刪除LINE資料（偵卷
      第30、60頁），縱或其手機內之猥褻行為電子訊號尚未刪
      除或尚可還原，然該電子訊號所附著之手機亦均經本院上
      開宣告沒收，則此部分猥褻行為電子訊號爰不再依兒童及
      少年性剝削防制條例第36條第6項規定重複諭知沒收。
　　㈡另甲女、乙女雖係以通訊軟體傳送上述猥褻行為電子訊號
      予被告，然被告本案犯行之行為時間迄今已逾1年，衡酌
      一般通訊軟體訊息所上傳照片之儲存、下載均有期限之限
      制，而本件並無證據顯示該等電子訊號仍留存在何處之雲
      端儲存空間或何處之伺服器，或現時仍屬存在而未滅失，
      爰不予宣告沒收。至卷附之本案猥褻行為電子訊號之紙本
      列印資料，僅係檢警為調查本案，於偵查中列印輸出供作
      附卷留存之證據使用，並置於彌封袋內，自毋庸併予宣告
      沒收。
據上論斷，應依刑事訴訟法第299條第1項前段，判決如主文。
本案經檢察官乙○○提起公訴，檢察官陳登燦到庭執行職務。
中　　華　　民　　國　　111 　年　　9 　　月　　14　　日
                  刑事第一庭    審判長法  官  楊智守
                                      法  官  陳狄建
                                      法　官  林  筠
以上正本證明與原本無異。
如不服本判決應於收受判決後20日內向本院提出上訴書狀，並應
敘述具體理由。其未敘述上訴理由者，應於上訴期間屆滿後20日
內向本院補提理由書（均須按他造當事人之人數附繕本）「切勿
逕送上級法院」。
中　　華　　民　　國　　111 　年　　9 　　月　　14　　日
                                      書記官  邱上一
附錄論罪科刑法條：
兒童及少年性剝削防制條例第36條
拍攝、製造兒童或少年為性交或猥褻行為之圖畫、照片、影片、
影帶、光碟、電子訊號或其他物品，處一年以上七年以下有期徒
刑，得併科新臺幣一百萬元以下罰金。
招募、引誘、容留、媒介、協助或以他法，使兒童或少年被拍攝
、製造性交或猥褻行為之圖畫、照片、影片、影帶、光碟、電子
訊號或其他物品，處三年以上七年以下有期徒刑，得併科新臺幣
三百萬元以下罰金。
以強暴、脅迫、藥劑、詐術、催眠術或其他違反本人意願之方法
，使兒童或少年被拍攝、製造性交或猥褻行為之圖畫、照片、影
片、影帶、光碟、電子訊號或其他物品者，處七年以上有期徒刑
，得併科新臺幣五百萬元以下罰金。
意圖營利犯前三項之罪者，依各該條項之規定，加重其刑至二分
之一。
前四項之未遂犯罰之。
第一項至第四項之物品，不問屬於犯罪行為人與否，沒收之。
附表：
物品名稱 數量 備註 IPHINE8 PLUS手機（IMEI：000000000000000號） 1支 被告所有供本案犯罪之用。